臺灣高等法院刑事判決　　　　　　　　94年度上訴字第3150號
上　訴　人
即　被　告　甲○○
上列上訴人因毒品危害防制條例案件，不服臺灣板橋地方法院94
年度訴字第632號，中華民國94年8月24日第一審判決（起訴案號
：臺灣板橋地方法院檢察署94年度核退毒偵字第310號、第331號
），暨移送併案審理（臺灣臺北地方法院檢察署94年度毒偵字第
1431號、94年度速偵字第243號、臺灣板橋地方法院檢察署94年
度毒偵字第2168號），提起上訴，本院判決如下：
    主  文
上訴駁回。
    事  實
一、甲○○前因施用毒品案件，經臺灣板橋地方法院以87年毒聲
    字第638號裁定送觀察、勒戒後，認無繼續施用毒品之傾向
    ，由臺灣板橋地方法院檢察署檢察官於87年8月18日以87年
    度偵字第14348號為不起訴處分確定。又因施用毒品案件，
    經臺灣板橋地方法院以88年度毒聲字第7081號裁定送觀察、
    勒戒後，認有繼續施用毒品之傾向，經本院以88年毒聲字第
    8189號裁定送強制戒治，並於89年3月21日由臺灣臺北地方
    法院以89年度易字第349號判處有期徒刑6月確定，嗣經臺灣
    板橋地方法院以89年度毒聲字第3213號裁定停止戒治，所餘
    戒治期間付保護管束。惟其於保護管束期間復因施用毒品，
    違反保護管束應遵守事項情節重大，經臺灣板橋地方法院以
    89年度毒聲字第4929號裁定撤銷停止戒治令入戒治所施以強
    制戒治，於90年8月14日強制戒治執行完畢，另經臺灣臺北
    地方法院於91年2月28日以90年度簡字第2625號判處有期徒
    刑6月確定，並於91年9月28日執行完畢。再因施用毒品案件
    ，經臺灣板橋地方法院以92年度毒聲字第879號裁定令入戒
    治處所施以強制戒治，於93年1月9日因毒品危害防制條例修
    正出所視為執行完畢，至其施用毒品犯行，另經臺灣板橋地
    方法院於92年11月24日以92年度訴字2171號判處有期徒刑10
    月確定，甫於93年11月4日縮刑期滿執行完畢（本案構成累
    犯）。
二、甲○○仍未戒除毒癮，分別基於施用第一級毒品海洛因與第
    二級毒品安非他命之概括犯意，自94年1月6日起至94年7月
    初某日，連續在其臺北縣三重市○○路35號租居之套房內，
    以將海洛因捲於香菸內點燃吸食之方式，施用海洛因多次，
    約一星期施用一、二次。另自93年12月間某日起至94年6月
    初某日，連續在上址以將安非他命置於玻璃球內或鋁箔紙上
    燒烤之方式，施用第二級毒品安非他命多次。嗣先後(一)、於
    94年1月3日下午4時30分許，在臺北縣中和市○○路86號前
    為警查獲，並扣得其所有預備供施用之第二級毒品安非他命
    5小包（毛重5.8公克，淨重5.2公克）。(二)、於94年1月10日
    晚間9時許，在臺北縣三重市○○街3號4樓「九龍大飯店」
    510號房內前為警查獲，並扣得其所用欲供施用之第一級毒
    品海洛因1包（驗餘淨重0.14公克）與第二級毒品安非他命1
    小包（淨重1公克）。(三)、於94年1月17日晚間9時30分許，
    在臺北縣三重市○○○路與中寮路口為警查獲，並扣得其所
    有預備供施用之第二級毒品安非他命3包（共毛重3.4公克，
    淨重2.4公克）。(四)、於94年1月26日晚間11時許，在臺北縣
    新店市○○路與永業路口為警查獲，並扣得其所用預備供施
    用之第一級毒品海洛因1包（驗餘淨重0.38公克、空包裝重
    0.41公克）、第二級毒品安非他命4包（共驗餘淨重5.47公
    克）。(五)、於94年5月26日凌晨1時25分許，在臺北市○○區
    ○○街7巷口為警查獲，並扣得其所有欲供施用之第一級毒
    品海洛因1包（驗餘淨重0.68公克，空包裝重0.85公克）。
三、案經臺北市政府警察局中山分局、臺北縣政府警察局三重分
    局移送臺灣板橋地方檢察署檢察官偵查起訴，暨臺北市政府
    警察局大安分局報由臺灣板橋地方法院檢察署檢察官及臺北
    市政府警察局大安分局、中山分局報請臺灣臺北地方法院檢
    察署檢察官偵查後移送併案審理。
    理  由
壹、程序部分：
    按「除被告所犯為死刑、無期徒刑、最輕本刑為3年以上有
    期徒刑之罪或高等法院管轄第一審案件者外，於前條第1項
    程序進行中，被告先就被訴事實為有罪之陳述時，審判長得
    告知被告簡式審判程序之旨，並聽取當事人、代理人、辯護
    人及輔佐人之意見後，裁定進行簡式審判程序。」刑事訴訟
    法第273條之1第1項定有明文。查本件被告所犯毒品危害防
    制條例第10條第1、2項之施用第1、2級毒品罪，其法定刑分
    別為6月以上5年以下有期徒刑及3年以下有期徒刑之罪，非
    最輕本刑為3年以上有期徒刑之罪，且被告於本院94年8月4
    日準備程序進行中，復就被訴之事實為有罪之陳述，經告知
    被告簡式審判程序之旨，被告及公訴人對於本件改依簡式審
    判程序審理分別表示同意與無意見，是原審依前揭刑事訴訟
    法規定，裁定本件進行簡式審判程序，並無不合，合先敘明
    。
貳、實體部分：
一、上揭犯罪事實，業據被告甲○○於原審及本院審理中坦承不
    諱，又被告於94年1月3日下午4時45分許、94年5月26日清晨
    6時35分許為警查獲後採集其尿液送驗，均呈安非他命類陽
    性反應，有臺灣尖端先進生技醫藥股份有限公司94年1月14
    日濫用藥物檢驗報告、臺灣檢驗科技股份有限公司94年6月
    13日濫用藥物尿液檢驗報告各1紙附卷足稽；其於94年1月11
    日凌晨零時50分許、94年1月17日晚間11時10分許、94年1月
    27日凌晨2時5分許，復經警三度採集其尿液送驗，均呈鴉片
    類與安非他命類陽性反應，亦有臺灣檢驗科技股份有限公司
    94年2月4日濫用藥物尿液檢驗報告、臺灣尖端先進生技醫藥
    股份有限公司94年1月29日、94年2月3日濫用藥物檢驗報告
    各1紙存卷足佐，且有被告自承其所有預備供施用如附表一
    所示之第一級毒品海洛因、如附表二所示之第二級毒品安非
    他命扣案可證（海洛因、安非他命之鑑定依據均詳如附表一
    、二所示），足認被告之自白與事實相符。再被告有事實欄
    所示之相關施用毒品前科，有原審92年度訴字第2171號判決
    與臺灣高等法院被告前案紀錄表存卷可參。被告於前次強制
    戒治執行完畢釋放後，5年內再犯本件施用毒品之罪，事證
    明確，洵堪認定。
二、按海洛因、安非他命分別係毒品危害防制條例第2條第2項第
    1款、第2款所稱之第一級、第二級毒品，核被告所為，係犯
    上開條例第10條第1項之施用第一級毒品罪及同條第2項之施
    用第二級毒品罪。被告持有第一級毒品海洛因、第二級毒品
    安非他命之行為，均為其施用之高度行為所吸收，不另論罪
    。被告先後多次施用海洛因與安非他命之犯行，均時間緊接
    ，方法相同，所犯係構成要件相同之罪，顯皆係基於概括犯
    意反覆為之，為連續犯，應均依刑法第56條之規定論以一罪
    ，並加重其刑。起訴書雖僅敘及被告於93年12月間某日起至
    94年1月3日上午10時許止連續施用第二級毒品安非他命，及
    於94年1月11日為警採尿前回溯26、96小時內某時施用第一
    級毒品海洛因與第二級毒品安非他命之犯行，惟被告前開事
    實欄其餘施用第一、二級毒品之犯行，既與上開經起訴之犯
    罪事實有連續犯之裁判上一罪關係，且經檢察官移送併案審
    理，基於審判不可分之原則，應均為起訴效力所及，本院自
    得併予審理。再被告有事實欄所載犯罪科刑執行情形，有前
    引臺灣高等法院被告前案紀錄表在卷為據，其於有期徒刑執
    行完畢後5年內，再犯本件有期徒刑以上之罪，為累犯，應
    依刑法第47條之規定遞加重其刑。而被告所犯施用第一級毒
    品罪及第二級毒品罪二罪間，犯意個別，行為互殊，應予分
    論併罰。
三、原審認被告罪證明確，適用毒品危害防制條例第10條第1項
    、第2項、第18條第1項前段，刑法第11條、第56條、第47條
    、第38條第1項第2款、第3項、第51條第5款規定，併審酌被
    告正值青少，不思上進，長期浸染施用毒品惡習，戕害身心
    甚鉅，惟犯後坦承犯行，態度尚佳，並衡諸其生活狀況、施
    用毒品之時間、次數、手段、動機等一切情狀，就其所犯連
    續施用第一級毒品罪，量處有期徒刑玖月，連續施用第二級
    毒品罪，量處有期徒刑陸月，並定其應執行之刑。扣案如附
    表一所示之第一級毒品海洛因共3包及如附表二所示之第二
    級毒品安非他命共13包，均係查獲之毒品，且為預備供被告
    施用之物，業經被告自承在卷（見原審94年8月4日準備程序
    筆錄），應不問屬於犯人與否，均依毒品危害防制條例第18
    條第1項前段之規定沒收銷燬之。包裝前開海洛因之海洛因
    包裝袋3只及包裝前開安非他命之包裝袋共13只，係用以包
    裝上開海洛因及安非他命，以利攜帶，並防止毒品裸露、潮
    濕或散失，為被告所用供犯本罪所用之物，爰均依刑法第38
    條第1項第2款、第3項之規定諭知沒收。經核認事用法並無
    不當，量刑亦屬妥適，被告上訴意旨以量刑過重，指摘原判
    決不當，顯無理由，自應予駁回。
參、適用法律：
據上論斷，應依刑事訴訟法第368條，判決如主文。
本案經檢察官鄭龍照到庭執行職務。
中　　華　　民　　國　　94　　年　　10　　月　　31　　日
　　　　　　　　　刑事第二十一庭審判長法　官  溫耀源
　　　　　　　　　　　　　　　　　　  法　官  周政達
　　　　　　　　　　　　　　　　　　  法　官  邱同印
以上正本證明與原本無異。
施用第一級毒品部分如不服本判決，應於收受送達後十日內向本
院提出上訴書狀，其未敘述上訴之理由者並得於提起上訴後十日
內向本院補提理由書（均須按他造當事人之人數附繕本）。
其他部分不得上訴。
          　　　　　　　　　　　　　　書記官  莊昭樹
中　　華　　民　　國　　94　　年　　10　　月　　31　　日
附錄：本案論罪科刑法條全文
毒品危害防制條例第10條：
施用第一級毒品者，處6月以上5年以下有期徒刑。
施用第二級毒品者，處3年以下有期徒刑。
附表一
  ┌──┬───────┬───┬─────────┬──────┬────────────┐
  │編號│名稱?????│數?量│重???量        │查獲時間    │鑑?定?依? 據?       │
  ├──┼───────┼───┼─────────┼──────┼────────────┤
  │ １ │ 海洛因       │ 1 包 │驗餘淨重0.14公克，│94年1月10日 │法務部調查局94年1 月28日│
  │    │              │      │空包裝重0.23公克  │            │調科壹字第060009376號   │
  │    │              │      │                  │            │鑑定通知書              │
  ├──┼───────┼───┼─────────┼──────┼────────────┤
  │ ２ │ 海洛因       │ 1 包 │驗餘淨重0.38公克，│94年1月26日 │法務部調查局94年4 月11日│
  │    │              │      │空包裝重0.41公克  │            │調科壹字第020007063 號鑑│
  │    │              │      │                  │            │定通知書                │
  ├──┼───────┼───┼─────────┼──────┼────────────┤
  │ ３ │ 海洛因       │ 1 包 │驗餘淨重0.68公克，│94年5月26日 │法務部調查局94年7 月22日│
  │    │              │      │空包裝重0.85公克  │            │調科壹字第020007266 號鑑│
  │    │              │      │                  │            │定通知書                │
  └──┴───────┴───┴─────────┴──────┴────────────┘
附表二
  ┌──┬───────┬───┬─────────┬──────┬────────────┐
  │編號│名稱?????│數?量│重???量        │查獲時間    │鑑?定?依? 據?       │
  ├──┼───────┼───┼─────────┼──────┼────────────┤
  │ １ │ 安非他命     │ 5 包 │毛重5.8 公克，淨重│94年1月3日  │臺北市政府警察局中山分局│
  │    │              │      │5.2 公克          │            │查獲涉嫌毒品危害防制條例│
  │    │              │      │                  │            │毒品初步鑑驗報告書      │
  ├──┼───────┼───┼─────────┼──────┼────────────┤
  │ ２ │ 安非他命     │ 1 包 │淨重1.0公克       │94年1月10日 │臺北縣政府警察局三重分局│
  │    │              │      │                  │            │查獲涉嫌毒品危害防制條例│
  │    │              │      │                  │            │毒品初步鑑驗報告單      │
  ├──┼───────┼───┼─────────┼──────┼────────────┤
  │ ３ │ 安非他命     │ 3 包 │共毛重3.4 克，淨重│94年1月17日 │臺北市政府警察局大安分局│
  │    │              │      │2.4公克           │            │警備隊毒品初步檢驗報告單│
  ├──┼───────┼───┼─────────┼──────┼────────────┤
  │ ４ │ 安非他命     │ 4 包 │共驗餘淨重5.47公克│94年1月26日 │臺北市政府警察局94年6 月│
  │    │              │      │                  │            │8 日北市鑑毒字第123 號鑑│
  │    │              │      │                  │            │驗通知書                │
  └──┴───────┴───┴─────────┴──────┴────────────┘
